臺灣臺南地方法院刑事判決
110年度訴字第943號
公  訴  人  臺灣臺南地方檢察署檢察官
被      告  何益守


上列被告因傷害等案件，經檢察官提起公訴（110年度營偵字第1
598號），本院判決如下：
    主  文
何益守犯妨害公務罪，處拘役貳拾日，如易科罰金，以新臺幣壹
仟元折算壹日。
    犯 罪 事 實
一、何益守因申請民國110年之行政院推動青年農民農業經營準
    備金方案，經行政院農業委員會農糧署南區分署（下稱農糧
    署南區分署）聯繫何益守於民國110年7月30日下午1時許前
    往臺南市○○區○○里○○0000號「太保宮」附近農地實地訪視確
    認農業經營現況，農糧署南區分署技士宋晨寧與助理翁浚騰
    於110年7月30日下午1時10分許，至上開農地依法執行實地
    訪視職務時，向何益守表示該農地種植之作物類別不符合資
    格，欲再前往何益守其他農地訪視確認時，何益守認部分作
    物不符合資格造成申請總面積已無法達申請條件而不願帶領
    前往，與宋晨寧發生爭執，詎何益守竟基對依法執行職務公
    務員施強暴之犯意，前去其使用之車號00-0000號自小貨車
    上拿取鐵耙1支，並持向宋晨寧攻擊，經宋晨寧以雙手阻擋
    ，致受有左側手部挫傷及右側手部擦傷等傷害（傷害部分業
    經撤回告訴），嗣何益守隨即駕駛上開自小貨車離開現場。
二、案經宋晨寧訴由臺南市政府警察局新營分局報告臺灣臺南地
    方檢察署檢察官偵查起訴。
    理  由
一、本件被告何益守所犯者，非為死刑、無期徒刑、最輕本刑為
    3年以上有期徒刑之罪，亦非高等法院管轄第一審案件，其
    於準備程序進行中，就被訴事實為有罪之陳述，經依法告知
    其簡式審判程序之旨，並聽取當事人之意見後，本院爰依刑
    事訴訟法第273條之1第1項之規定，裁定進行簡式審判程序
    。且依刑事訴訟法第273條之2規定，不受同法第159條第1 
    項、第161條之2、第161條之3、第163條之1及第164條至第1
    70條所規定證據能力認定及調查方式之限制，合先敘明。
二、上開犯罪事實業據被告坦承不諱，且與證人宋晨寧、翁浚騰
    於警詢中之證述相符，且有宋晨寧提出之衛生福利部新營醫
    院診斷證明書1紙、行政院農業委員會農糧署南區分署證件
    影本2份實地訪視紀錄表影本1份、現場及受傷照片附卷可查
    ，足認被告之任意性自白與事實相符，應可採信。本案事證
    明確，被告犯行堪可認定，應依法論科。
三、按刑法第135條第1項之妨害公務罪所稱「強暴」，係指一切
    有形力即物理力之行使而言，不問其係對人或對物為之均包
    括在內，是以所謂施強暴，不以對於公務員之身體直接實施
    暴力為限，凡以公務員為目標，而對物或對他人施暴力，其
    結果影響及於公務員之執行職務者，亦屬之（最高法院82年
    度台上字第608號、84年度台非字第333號判決參照）。故核
    被告所為，刑法第135 條第1項之妨害公務執行罪。
四、爰審酌被告於實地訪查過程中，因認與宋晨寧爭執中遭受挑
    釁，未能以理性、和平之手段與態度解決，反而手持鐵鈀對
    依法執行職務之公務員任意施以強暴之行為，其所為蔑視國
    家公權力及損害公務員執法之尊嚴，惟考量其因申請農業經
    營準備金不符資格，一時情急失慮而為本次犯行之動機，其
    犯後坦認犯行，且於犯後即積極與宋晨寧進行調解，並已達
    成調解，有調解案件轉介單、調解書在卷可查，被告自陳大
    學畢業之智識程度大學、務農、未婚、無子女，現與父母同
    住等一切情狀，量處如主文所示之刑。
五、不另為不受理部分：
　　按告訴乃論之罪，告訴人於第一審辯論終結前，得撤回其告
    訴；又告訴經撤回者，法院應諭知不受理之判決，刑事訴訟
    法第238條第1項、第303條第3款分別定有明文。查起訴意旨
    以被告上開犯罪事實另涉犯刑法第277條第1項傷害罪嫌部分
    ，依同法第287條之規定，須告訴乃論。茲被告與告訴人宋
    晨寧達成調解，經告訴人具狀撤回告訴，有刑事撤回告訴狀
    1紙在卷可參，揆諸前揭規定，本應為不受理之判決，惟公
    訴意旨認此部分與前經本院論罪科刑部分具有想像競合之裁
    判上一罪關係，爰不另為不受理之諭知，附此敘明。
據上論斷，依刑事訴訟法第273條之1第1項、第299條第1項前段
，刑法第135條第1項、第41條第1 項前段，刑法施行法第1條之1
第1項，判決如主文。
本案經檢察官陳昆廷提起公訴，檢察官吳惠娟到庭執行職務。
中　　華　　民　　國　　110 　年　　11　　月　　30　　日
                  刑事第一庭  法  官  梁淑美
上正本證明與原本無異。　　　　　　　　　
如不服本判決應於收受本判決後20日內向本院提出上訴書狀，並
應敘述具體理由。其未敘述上訴理由者，應於上訴期間屆滿後20
日內向本院補提理由書狀（均須按他造當事人之人數附繕本）「
切勿逕送上級法院」。
　　　　　　　　　            書記官  葉東平
中　　華　　民　　國　　110 　年　　11　　月　　30　　日
附錄本案論罪科刑法條全文：
中華民國刑法第135條
對於公務員依法執行職務時，施強暴脅迫者，處 3 年以下有期
徒刑、拘役或 30 萬元以下罰金。
意圖使公務員執行一定之職務或妨害其依法執行一定之職務或使
公務員辭職，而施強暴脅迫者，亦同。
犯前二項之罪而有下列情形之一者，處 6 月以上 5 年以下有期
徒刑：
一、以駕駛動力交通工具犯之。
二、意圖供行使之用而攜帶兇器或其他危險物品犯之。
犯前三項之罪，因而致公務員於死者，處無期徒刑或 7 年以上
有期徒刑；致重傷者，處 3 年以上 10 年以下有期徒刑。